

TRƯƠNG NGUYỄN ANH KIỆT

< > FRONT-END DEVELOPER < / >



Áp dụng những kinh nghiệm và kỹ năng đã được học hỏi, tôi mong muốn trở thành một trong những lập trình viên chủ chốt của Công ty để mang lại những giải pháp công nghệ tối ưu cho khách hàng. Đồng thời, tôi muốn được nâng cao trình độ chuyên môn và năng lực thông qua môi trường làm việc chuyên nghiệp của Công ty.

#Kinh nghiệm làm việc

11/2021 - 01/2022

KTV Onsite

CÔNG TY TNHH MTV DỊCH VỤ VIỆN THÔNG PHƯƠNG NAM

- Bảo trì hệ thống mạng Internet cho khách hàng.
- Triển khai và bảo trì dịch vụ truyền hình Internet.

03/2020 - 05/2020

Thực Tập KTV Onsite

CÔNG TY TNHH MTV DỊCH VỤ VIỆN THÔNG PHƯƠNG NAM

- Học thêm nhiều kiến thức về mạng máy tính và bảo mật.
- Hỗ trợ ảo trì hệ thống mạng Internet cho khách hàng.
- Hỗ trợ dịch vụ truyền hình Internet.

02/2019 - 04/2019

Thực Tập Sinh

ESC.VN

- Tìm hiểu và nắm bắt các thông tin liên quan đến web.
- Hỗ trơ chình sửa hình ảnh, content...
- Làm quen và sử dụng WordPress.



Q_O

Ngày sinh 15/01/1999

Điện thoại

0938395724

\smile **Email**

tnanhkiet99@gmail.com

Website

https://github.com/tnanhkiet/

Dia chỉ

Thủ Đức, TP. Hồ Chí Minh

Giới tính

Nam



#Hoc vấn

CAO ĐẮNG CÔNG NGHỆ TP. HỒ CHÍ MINH 09/2017 - 10/2020

Công Nghê Thông Tin

Tốt nghiệp loại Giỏi, điểm trung bình 8.24



#Các kỹ năng

Lập trình:

Sử dụng thành thạo các ngôn ngữ lập trình: HTML, CSS, Javascript, ReactJS.

Giải thuật:

Nắm vững kiến thức về giải thuật, có thể áp dung vào các dư án thực tế.